

OBJETIVO

Mi objetivo principal es poder ejercitar el rol profesional y desarrollar habilidades competentes a la profesión. Deseo obtener experiencia profesional en el ámbito de la traducción y de la educación. Es mi deseo también poner en práctica todo el conocimiento adquirido en la formación académica.

APTITUDES

Me considero una persona responsable y comprometida con las tareas que se me asignan. Tengo habilidades comunicativas y sociales. Buena presencia. Capacidad para enfrentar desafíos. Experiencia en el área profesional.

Formación académica extensa. Puntual y dedicada.

ANA PAULA RÉ

TRADUCTORA PÚBLICA NACIONAL DE INGLÉS PROFESORA DE LENGUA INGLESA - ESTUDIANTE AVANZADA DE LICENCIATURA EN LENGUA Y LITERATURA INGLESAS

FECHA DE NACIMIENTO: 29 de julio de 1993. LUGAR DE NACIMIENTO: Oliva, Córdoba.

RESIDENCIA ACTUAL: Obispo Salguero 550 1°B, Córdoba.

TELÉFONO: 03532-15588125 EMAIL paulare20@hotmail.com

ESTADO CIVIL soltera.

EXPERIENCIA

· Profesora · 2020 - en curso

Facultad de Lenguas, Universidad Nacional de Córdoba. Inglés de negocios.

· Profesora titular · 2018 – en curso

Instituto Superior De Formación Docente Dr. Antonio Nores Cátedras: Gramática Inglesa II, Prácticas Discursivas en Inglés III y Estudios Socioculturales y Literarios de Los Pueblos De Habla Inglesa III.

• **Profesora** • 2018 - 2020 Gaps. Inglés de negocios.

• **Profesora** • 2018 – 2020 Sharpline. Inglés de negocios.

• **Profesora** • 2018 – 2019 Target. Inglés de negocios.

• Traductora • 2016 - 2020 Translation Back Office.

EDUCACIÓN

Licenciatura En Lengua y Literatura Inglesas • 2011 - en curso

Facultad de Lenguas, Universidad Nacional de Córdoba. Promedio general: 7,654.



ANA PAULA RÉ

Adscripción docente • 2019 – en curso

Facultad de Lenguas, Universidad Nacional de Córdoba. Cátedra: Gramática Inglesa I.

Profesorado de Lengua Inglesa • 2011 - 2018

Facultad de Lenguas, Universidad Nacional de Córdoba. Promedio general: 7,97.

Traductorado Público Nacional de inglés • 2011 - 2016

Facultad de Lenguas, Universidad Nacional de Córdoba. Promedio general: 7,00.

Ayudante alumno • 2014

Facultad de Lenguas, Universidad Nacional de Córdoba. Cátedra: Lengua Inglesa III. Res. N°31/02

Ayudante alumno • 2014

Facultad de Lenguas, Universidad Nacional de Córdoba. Cátedra: Fonética y Fonología I. Res. N°31/02

Bachiller Orientado en Economía y Gestión de Las Organizaciones • 2004 - 2010

I.P.E.M N° 289.

Promedio general: 9,18.